【裁判字號】    96,交聲,989
【裁判日期】    970630
【裁判案由】    聲明異議
【裁判全文】
臺灣高雄地方法院刑事裁定             96年度交聲字第989號
原處分機關  交通部公路總局高雄區監理所旗山監理站
異  議  人  甲○○
上列受處分人因違反道路交通管理處罰條例案件，對於交通部公
路總局高雄區監理所旗山監理站民國96年10月08日所為之裁決（
原處分案號：旗監違字第裁85-ZHB060214號）聲明異議，本院裁
定如下：
    主  文
異議駁回。
    理  由
一、異議意旨略以：異議人即受處分人甲○○（以下簡稱異議人
    ）於民國96年8 月2 日10時26分許，駕駛車牌號碼4850-GU
    號自用小客車，在國道三號北上307.5 公里處，遭內政部警
    政署國道公路警察局第八警察隊以測速照相儀器測得駕車時
    速123 公里，超出該路段110 公里之速限，而依採證照片逕
    行舉發。惟異議人上開自小客車為1996年出廠、車齡11年之
    破舊老爺車，性能耗損，已於96年10月11日報廢，不可能超
    速；另據報載得知測速照相儀器，可能會因溫度、濕度光線
    等因素失靈，導致測速儀器測速不準確，爰依法聲明異議，
    請求撤銷原處分云云。
二、按汽車行駛高速公路，應依速限標誌指示，高速公路交通管
    制規則第5條第1項前段定有明文。次按，汽車行駛於高速公
    路，不遵使用限制、禁止、行車管制及管理事項之管制規則
    ，而行車速度超過規定之最高速限者，處汽車駕駛人新臺幣
    （下同）3,000 元以上6,000 元以下罰鍰，並記違規點數1
    點，道路交通管理處罰條例第33條第1 項第1 款、第63 條
    第1 項第1 款亦有明定。
三、經查：
(一)本件異議人於民國96年8月2日10時26分許，駕駛車牌號碼
    4850-GU號自用小客車，行經國道三號高速公路北上307.5公
    里處時，經以雷達測速照相機測得其行車時速為123 公里，
    逾越該處最高速限（即時速110 公里）13公里，為警依雷達
    測速照相機攝得之採證照片逕行舉發，嗣經原處分機關依道
    路交通管理處罰條例第33條第1 項第1 款、第63條第1 項第
    1 款，裁處異議人罰鍰3,000 元，並記違規點數1 點等情，
    為異議人所不否認，並有異議人超速違規測速照片1 張、內
    政部警政署國道公路警察局公警局交字第ZHB060214 號舉發
    違反道路交通管理事件通知單、交通部公路總局高雄區監理
    所旗山監理站96年10月8 日旗監違字第裁85-ZHB060214號裁
    決書各1 紙在卷可參（見本院卷第15頁、第17頁），是此部
    分之事實，堪予認定。
(二)本件異議人雖辯稱目前測速照相儀器，時常發生失靈，其於
    上開時地駕車經測得之車速明顯有誤云云。惟本件舉發單位
    所使用之雷達測速照相儀器，每年皆經我國經濟部標準檢定
    定合格，其中一次檢定日期係在95年8 月7 日經我國經濟部
    標準檢驗局檢定合格在案，有效期限迄96年8 月31日，有內
    政府警察署國道公路局第八警察隊96年9 月28日公警八交字
    第0960871486號函、96年12月24日高警八交字第0960872040
    號函所附經濟部標準檢驗局95年8 月7 日M0GA0000000A,B號
    雷達測速儀檢定合格證書1 紙在卷可稽（見本院卷第16頁、
    第19頁），是本件上開雷達測速相儀器業經我國專責機關檢
    驗合格，且該儀器測速拍照時間為96年8 月2 日，亦在上開
    檢定合格有效期間之內，足認本件逕行照相舉發時，上開雷
    達測速照相儀器操作功能應屬正常且具備測速之準確性無疑
    。至於異議人另陳稱其所駕上開車輛之出廠車齡已達11年，
    性能不佳，已於96年10月11日報廢等情，固提出行政院環保
    署廢機動車輛回收管制聯單為憑（見本院卷第5 頁），然查
    ，本件舉發單位所使用之上開雷達測速照相儀器，乃行駛中
    車輛進入偵測範圍即自動偵測，測獲違規超速車輛時，該儀
    器即自動照相，而本件舉發單位舉發超速，係以經上開雷達
    測速儀器測得超過速限10公里以上之車輛為優先取締對象，
    已含公器容許誤差值範圍等情，有上開卷附內政府警察署國
    道公路局第八警察隊96年9 月28日公警八交字第0960871486
    號函可佐，依本件雷達測速儀器測速拍照之採證照片，僅攝
    得異議人之上開車輛，並未有其他車輛之蹤影，輔以該測速
    儀器之準確性並無疑義，已如前述，自可排除該雷達測速照
    儀器誤測其他車輛超速之可能，異議人所陳該車輛嗣後業經
    報廢一節，尚無從援引作為其駕車並未超速之有利認定。是
    以，異議人於上開時、地駕駛上開車輛既經測得超越最高速
    限達時速13公里，併考量該業經檢定合格之雷達測速儀器之
    合理公器容許誤差值範圍（依異議人所提報載資料為3%）以
    觀，已堪認定異議人確有超速之違規事實，至為灼然。
四、綜上所述，本件舉發單位係依據經檢測合格之科學儀器測速
    拍照採證舉發，並無不當之處，異議人前揭所辯，均無可採
    。從而，原處分機關依法裁處罰鍰3,000 元，並記違規點數
    1 點，其處分自無違誤。是本件聲明異議為無理由，應予以
    駁回。
五、據上論斷，應依道路交通案件處理辦法第19條，裁定如主文
    。
中    華    民    國    97    年    6     月    30    日
                  交通法庭    法  官  林書慧
以上正本證明與原本無異。
如不服本裁定應於送達後5日內向本院提出抗告狀。
中    華    民    國    97    年    7     月    3     日
                              書記官  鍾錦祥


司法院資訊處製作；財團法人民間司法改革基金會備份。
